臺北高等行政法院裁定
　　　　　　　　　　　　　　　　　　 94年度簡字第00039號
原　　　告　甲○○原名：謝滿.
被　　　告　臺北市政府環境保護局
代　表　人　陳永仁（局長）
上列當事人間因廢棄物清理法事件，原告不服台北市政府中華民
國93年12月23日府訴字第09318283700號訴願決定，提起行政訴
訟。本院裁定如下︰
　　主  文
原告之訴駁回。
訴訟費用由原告負擔。
    理　由
一、按「人民因中央或地方機關之違法行政處分，認為損害其權
    利或法律上之利益，經依訴願法提起訴願而不服其決定，或
    提起訴願逾3個月不為決定，或延長訴願決定期間逾2個月不
    為決定者，得向高等行政法院提起撤銷訴訟。」行政訴訟法
    第4條第1項定有明文。而此所謂行政處分，依訴願法第3條
    第1項規定，係指中央或地方機關就公法上具體事件所為之
    決定或其他公權力措施而對外直接發生法律效果之單方行政
    行為而言。次按「提起訴願，以有行政處分之存在為前提要
    件。所謂行政處分，乃行政主體就具體事件所為之發生法律
    上效果之單方的行政行為。至行政官署所為單純的事實之敘
    述或理由之說明，既不因該項敘述或說明而生法律效果，自
    非行政處分，人民對之，即不得提起訴願。」行政法院（現
    改制為最高行政法院）44年判字第18號亦著有判例。
二、本件被告所屬文山區清潔隊執勤人員於民國（下同）93年3
    月23日14時30分稽查發現台北市○○區○○街242巷2弄巷內
    有大量垃圾棄置於路旁，案經執勤人員自棄置之垃圾搜檢出
    謝滿（原告原姓名）之保險費送金單、繳費通知單及利息收
    據等，認原告未使用專用垃圾袋且未依規定放置，乃予舉發
    ，並依廢棄物清理法第12條第1項及第50條第2款規定，以93
    年3月30日廢字第J00000000號處分書，處原告新台幣4,500
    元罰鍰。原告於93年5月27日向被告提出陳情，經被告以93
    年6月15日北市環稽字第09340766500號函復原告有關其違反
    廢棄物清理法案件之辦理情形。原告對被告93年6月15上開
    函文不服，於93年7月12日向台北市政府提起訴願，經該府
    作成訴願不受理之決定，原告猶未甘服，遂向本院提起行政
    訴訟。
三、查本件原告據以提起訴願及本件行政訴訟之被告93年6月15
    日北市環稽字第09340766500號函，略載：「主旨：有關台
    端因違反廢棄物清理法案件（廢字第J00000000號處分書）
    提起陳情乙案，辦理情形，復請查照。說明：．．二、按廢
    棄物清理法第12條規定．．違者依同法第50條規定．．處以
    罰款。．．四、本案係本局所屬文山區清潔隊人員，執行民
    眾陳情檢舉案件勤務，於93年3月23日14時30分許前往查證
    ，在景福街242巷2弄巷內被市民棄置大量垃圾，拍照存證。
    經查該處垃圾係萬慶街32巷2樓住戶謝滿  君所棄置，．．
    五、陳情來函略謂：『．．這些東西並非垃圾，是有用物品
    ．．』云云。經原告發單位簽覆說明：經向鄰居查詢獲悉台
    端於93年2月22日夜裡搬家後，棄置大量垃圾雜物污染環境
    ，台端所述並非事實。本局依法告發尚無違誤，原告發、處
    分仍予維持，尚祈  諒涵。」等語，經核該函之性質，僅係
    被告對原告之陳情事項，就其違反廢棄物清理法之違章事實
    經過所為單純的事實之敘述及理由之說明，既不因該項敘述
    或說明而生法律效果，並非行政處分，是原告對之提起訴願
    ，揆諸首揭規定及判例意旨，自非法之所許。又訴願之提起
    ，應自行政處分達到或公告期滿之次日起30日內為之，訴願
    法第14條第1項定有明文，縱認原告係對被告93年3月30日廢
    字第J00000000號處分書不服，然查該處分書於93年4月21日
    送達，此有經原告蓋章簽收之郵局掛號郵件收件回執附訴願
    卷可稽，原告遲至93年5月27日向被告提出陳情及於同年7月
    12日向台北市政府提起訴願，均已逾30日之法定不變期間，
    亦非法所容許。從而，台北市政府所為訴願不受理之決定，
    即無不合。原告復對之提起本件行政訴訟，顯非合法，應予
    駁回。又本件訴訟既不合法，其實體上之主張及陳述，自無
    庸審酌，附此敘明。
四、依行政訴訟法第236條、第107條第1項第10款、第104條，民
    事訴訟法第95條、第78條，裁定如主文。
中　　華　　民　　國　　94　　年　　4　　 月　  28　　日
                            第六庭 法  官  曹瑞卿
上為正本係照原本作成。
本件以訴訟事件所涉及之法律見解具有原則性者為限，始得於本
裁定送達後10日內向本院提出抗告狀（須按他造人數附繕本），
並經最高行政法院許可後方得抗告。
中　　華　　民　　國　　94　　年　　4　　 月　  28　　日
            　　　　　　　　　　　 書記官  方偉皓
